臺灣臺中地方法院交通事件裁定　　　　100年度交聲字第621號
原處分機關　交通部公路總局臺中區監理所臺中市監理站
受 處 分人　劉芸閑
上列受處分人因違反道路交通管理處罰條例案件，對於交通部公
路總局臺中區監理所臺中市監理站民國100年2月24日所為之裁決
（裁監稽違字第裁61-C00000000號裁決書），聲明異議，本院裁
定如下：
    主  文
異議駁回。
    理  由
一、原處分意旨略以：受處分人即異議人劉芸閑（下稱受處分人
    ）於民國99年12月31日10時許，將其所有車牌號碼VUB-426
    號輕機車停放在新北市○○區○○路，為新北市政府警察局
    海山分局員警拍照取證，並依違反道路交通管理處罰條例第
    56條第1項第1款之規定掣單逕行舉發。嗣受處分人提出申訴
    ，經原處分機關函請舉發單位調查後，仍認受處分人確有前
    開在禁止臨時停車處所停車之違規事實，原處分機關乃依上
    開規定，於100年2月24日以裁監稽違字第裁61-C00000000號
    違反道路交通管理事件裁決書，裁處受處分人罰鍰新臺幣（
    下同）600元等語。
二、聲明異議意旨略以：伊不服海山分局的回函說的「由採證照
    片觀之，…違規事實明確」等語，如果真的是伊自己的違規
    犯錯，伊就不會申訴，更不會不服，但伊的車真的是被移走
    的，並不是伊亂停在停車格外，爰依法聲明異議云云。
三、按人行道不得臨時停車，而禁止臨時停車處所不得停車，道
    路交通安全規則第111條第1項第1款及第112條第1項第1款定
    有明文。次按道路交通管理處罰條例所稱之人行道，係指為
    專供行人通行之騎樓、走廊，及劃設供行人行走之地面道路
    ，與人行天橋及人行地下道；而汽車駕駛人停車時，在禁止
    臨時停車處所停車者，處600元以上1,200元以下罰鍰；汽車
    駕駛人違規停車，當場不能或不宜攔截製單舉發者，得逕行
    舉發，道路交通管理處罰條例第3條第3款、第56條第1項第1
    款、第7條之2第1項第5款亦分別有明定。又道路交通管理處
    罰條例所稱之汽車，包括機器腳踏車在內，此觀該條例第3
    條第8款規定自明。
四、經查：
(一)受處分人所有之車牌號碼VUB-426號輕機車，於99年12月31
    日10時許，停放在新北市○○區○○路旁之人行道禁止臨時
    停車處，為警以科學儀器拍照舉發之違規事實，有新北市政
    府警察局海山分局舉發違反道路交通管理事件通知單影本1
    紙及違規採證照片2張在卷足憑，顯見受處分人確有違規停
    放於禁止臨時停車處所之事實。
(二)受處分人雖主張其所有之機車原係停放在停車格內，嗣遭他
    人移動至停車格外云云。惟依照經驗法則，若有人移動他人
    機車，該人所欲停放之位置應當在被移動者機車旁之位置，
    且機車重量非輕，果有挪移他人機車以便自己停放者，僅需
    稍微移動他人機車至有空間足以停放自己機車即可。而觀諸
    本件採證照片所示，該處停車格旁另有行道樹，受處分人之
    機車被拖吊之位置已非在原停車格旁邊而係在行道樹之後方
    ，因有該行道樹之阻隔，衡情難由他人逕將受處分人之上開
    車輛向右移動而致超出停車格範圍並挪移至行道樹之後方，
    是受處分人所稱係他人因停放機車之便而將其之機車大幅移
    動至舉發位置，難謂符合經驗法則，是否屬實，顯非無疑。
(三)又採證照片乃係以科學儀器將拍照當時之客觀情狀予以紀錄
    之證據資料，係員警作為舉證責任之依據。本件依員警提出
    之採證照片共2張，顯示員警拍照當時受處分人之機車停放
    位置確係在人行道禁止臨時停車之區域，此外，受處分人就
    其前開所辯復未能舉出其他事證供本院參酌，實難遽為有利
    受處分人之認定。
五、綜上所述，受處分人確有於禁止臨時停車之處所停車之違規
    行為，原處分機關依道路交通管理處罰條例第56條第1項第1
    款之規定裁處受處分人罰鍰600元，核無違誤，本件異議為
    無理由，應予駁回。
據上論斷，應依道路交通管理處罰條例第87條第2項、道路交通
事件處理辦法第18條，裁定如主文。
中    華    民    國   100    年    3     月    11    日
                  交通法庭    法  官  王世華
上正本證明與原本無異。
如不服本裁定，應於送達後5日內向本院提出抗告狀(應附繕本)
，並敘述抗告之理由。
                              書記官  張禎庭
中    華    民    國   100    年    3     月    11    日